【裁判字號】    88,易緝,260
【裁判日期】    890509
【裁判案由】    毒品危害防制條例
【裁判全文】
臺灣板橋地方法院刑事判決                        八十八年度易緝字第二六號
    公  訴  人  臺灣板橋地方法院檢察署檢察官
    被      告  乙○○
右列被告因毒品危害防制條例案件，經檢察官提起公訴（八十七年度偵字第九七○號
），本院判決如左：
    主  文
乙○○無罪。
    理  由
一、公訴意旨略以：被告乙○○明知不得持有毒品，竟持有摻有第一級毒品海洛因之
    香煙一支（海洛因殘留重量無法磅秤）。嗣於民國八十六年十二月三十一日二十
    二時三十分許，經警在臺北縣中和市○○路及光華街口查獲，並扣得摻有海洛因
    之香煙一支及留有安非他命殘渣之小盒子一個。因認被告乙○○涉犯毒品危害防
    制條例第十一條第一項之持有第一級毒品罪嫌等語。
二、按犯罪事實應依證據認定之，無證據不得推定犯罪事實，刑事訴訟法第一百五十
    四條定有明文。又「偵查程序以發現真實之犯罪人為目的，如某甲不屬於犯罪之
    人時，應繼續發現何人（乙或丙甚或丁）為犯罪之人；但審判程序，法院只須判
    斷已被起訴之被告是否為真實之犯罪行為人，若經為必要之調查，其所獲得之證
    據資料，仍不足為該被告有罪之論證時，即應為無罪之諭知。至該項犯罪事實，
    究係被告以外何人所為，則無查明之義務。」最高法院七十三年台上字第三八九
    二號著有判例可資參照。
三、本件訊據被告對於右揭事實堅詞否認，辯稱：起訴書所載之犯罪時間，伊因販賣
    安非他命案件，在監獄服刑中，送監執行前曾遺失身份證，本案應係被他人冒名
    等語。經查：（一）被告前因違反麻醉藥品管理條例案件，於八十六年六月六日
    入台灣桃園監獄服刑，嗣於同年月二十四日移送台灣宜蘭監獄執行，刑期至九十
    五年五月四日始屆滿，此有台灣桃園監獄八十八年十一月二十三日桃監澄總字第
    ○四二九○號函、台灣宜蘭監獄八十八年十月十三日（八八）宜監德總字第四一
    四六號函及所附「在監或出監受刑人資料查詢」表各乙份在卷可稽。是被告應無
    可能於起訴書所載之時、地為前揭犯行。（二）經本院將偵查卷中署名為「乙○
    ○」之指紋卡送鑑定比對發現，該指紋卡上之指紋，與「甲○○」役男指紋卡上
    指紋，兩者之分析式均為「２ＯＵ  ＩＯＩ／３Ｕ  ＯＯＯ  １１」，且其紋指
    之特徵點均相同，應屬同一人之指紋。此復有內政部警政署刑事警察局指紋鑑定
    書乙紙附卷可參。從而應係「甲○○」冒被告之名應訊，自難以此遽入被告於罪
    。（三）此外，復查無其他積極證據可資認定被告涉有上開犯行，自屬不能證明
    其犯罪，揆諸前揭明文及判例意旨，應為無罪判決之諭知。
據上論斷，應依刑事訴訟法第三百零一條第一項判決如主文。
本案經檢察官張云綺到庭執行職務。
中    華    民    國      八十九      年      五        月      九      日
      臺灣板橋地方法院刑事第一庭
                                          法  官  毛崑山
右正本證明與原本無異
如不服本判決應於送達後十日內向本院提出上訴狀
                                          書記官  章宏萱
中    華    民    國      八十九      年      五      月        十      日


司法院資訊處製作；財團法人民間司法改革基金會備份。
